【裁判字號】    90,交訴,47
【裁判日期】    900531
【裁判案由】    過失致死等
【裁判全文】
臺灣屏東地方法院刑事判決                            九十年度交訴字第四七號
    公  訴  人  臺灣屏東地方法院檢察署檢察官
    被      告  甲○○
右列被告因過失致死等案件，經檢察官提起公訴（九十年度偵字第一六五九號），本
院判決如左：
    主  文
甲○○服用酒類，不能安全駕駛動力交通工具而駕駛，處有期徒刑月；又因過失致
人於死，處有期徒刑壹年。應執行有期徒刑壹年貳月，緩刑年，緩刑期間付保護管
束。
    事  實
一、甲○○並未考領有小型車駕駛執照，於民國九十年二月三日凌晨在屏東市○○路
    之友人家中飲酒，至同日三時二十分許，在服用酒類後，已呈現輕度銘酊、說話
    含糊、腳步不穩、噁心、多辯之症狀，而達不能安全駕駛動力交通工具之狀態之
    下，猶仍駕駛車號Ｊ８─五八六七號自用小客車，自上址出發送友人返回六塊厝
    住家，後自六塊厝返家途中沿限速四十公里之屏東市○○路由北向南行駛，途經
    屏東縣政府前，本應注意行車速度應依標誌之規定，不得超速行駛，以確保行車
    安全，而依其智識、能力及依當時之天侯、視距、道路狀況，並無不能注意之情
    事，詎其竟疏未注意依速限之規定，而以時速八十公里以上之速度高速行駛。適
    曾永裕騎乘車號ＨＴ２─五四○號機車，沿屏東市○○路，由南向北行駛，於屏
    東縣政府前，擬自安全島缺口左轉，亦因疏未注意停讓直行車先行，即冒然左轉
    ，甲○○所駕之自用小客車因車速過快，剎車不及而撞擊曾永裕機車，造成曾永
    裕人車倒地，經送醫急救，仍因顱內出血於同日三時四十分死亡。甲○○於肇事
    後未被警方發覺前，即向警方報案，並向前來處理車禍事宜之警員自首及接受裁
    判，而甲○○經處理警員當場測得其吐氣酒精含量高達每公升○‧六四亳克。
二、案經屏東縣警察局屏東分局報請臺灣屏東地方法院檢察署檢察官偵查起訴。
    理  由
一、被告甲○○坦承於右開時地，酒醉不能安全駕駛而駕車車上路之事實不諱，而被
    告於肇事後吐氣酒精含量高達每公升○、六四亳克，此有酒精測試值一紙可佐。
    依卷附血液中酒精濃度與酒醉程度及呈現症狀之關係表所示，被告當時已達輕醉
    狀態，並有輕度銘酊、說話含糊、腳步不穩、噁心、多辯等症狀，可見其已達酒
    醉不能安全駕駛之地步，因此其公共危險之犯行應堪認定。
二、另訊之被告坦承於右開時地駕車肇事致被害人曾永裕死亡之事實，核與被害人家
    屬乙○○指證之情節相符，並有道路交通事故調查報告表一紙、相片五幀在卷可
    稽，而被害人曾永裕因此受傷死亡，亦經檢察官督同檢驗員相驗屬實，製有相驗
    筆錄、相驗屍體證明書、驗斷書在卷可憑。按行車速度，依標誌規定，不得超速
    行駛，在市區道路，時速不得超過四十公里，道路交通安全規則第九十三條定有
    明文。本件肇事後所遺煞車痕直線距離長達三十二公尺，此有道路交通事故調查
    報告表及現場照片可稽，依交通部所頒一般公路汽車煞車距離、行車速度對照表
    ，其肇事時之車速高達八十公里以上至為顯然，其有超速行駛而違反上述道路交
    通規則至明，而參以當時之天候、視距、道路狀況均屬良好，被告已駕車多年，
    若稍加注意，即可避免本件車禍之發生，竟疏未注意及此，以致肇事，被告顯有
    過失責任，又本件被害人曾永裕雖未讓直行車先行即貿然左轉彎亦同有過失責任
    ，但其二人過失行為既併合為本件車禍發生之原因，被告過失責任仍不能因此抵
    銷或解免，又被害人之死亡既因被告之過失行為所致，二者間具有相當因果關係
    ，本件事證明確，被告過失致死之犯行亦堪以認定。
三、核被告所為係犯刑法第一百八十五條之三之服用酒類不能安全駕駛動力交通工具
    而駕駛罪、第二百七十六條第一項之過失致死罪。被告無照駕駛業據其供述明白
    ，其因無照酒醉駕駛致人死亡，應依道路交通管理處條例第八十六條第一項規定
    ，加重其刑。另被告於肇事後，在其上開犯行未為任何有偵查犯罪職權之公務員
    知悉前，向警方報案，並對到場之警員報明自己為肇事人，此有道路交通事故調
    查報告表在卷可憑，是被告既已向該管公務員申述犯罪事實，而不逃避接受裁判
    ，已合於刑法第六十二條前段所定對於未發覺之犯罪自首而接受裁判之要件，應
    依該條規定減輕其刑，其同有刑之加重減輕事由，應先加後減之。被告所犯上開
    二罪間，其犯意各別，構成要件互異，應分論併罰。爰審酌被告素行、品行、過
    失程度、被害人亦同有過失責任，酒醉駕車危害公共安全至鉅，惟犯罪後態度良
    好，並已與被害人家屬達成民事和解等一切情狀，分別量處如主文所示之刑，並
    定其應執行之刑。又查被告未曾受有期徒刑之宣告，有臺灣高等法院被告全國前
    案紀錄表在卷可查，其經此次科刑後，當知所警惕，應無再犯之虞，本院認所宣
    告之刑，以暫不執行為適當，併宣告緩刑三年，以啟自新。又酒醉駕車易生危險
    ，政府乃一再宣導並取締，被告竟無視禁令，仍酒醉駕車上路，可見其守法精神
    薄弱，有再予加強之必要，因此於緩刑期間並付保護管束，以觀後效。
據上論斷，應依刑事訴訟法第二百九十九條第一項前段，道路交通管理處條例第八十
六條第一項、刑法第十一條前段、第一百八十五條之三、第二百七十六條第一項、第
六十二條前段、第七十四條第一款、第九十三條第一項，罰金罰鍰提高標準條例第一
條前段，判決如主文。
本案經檢察官潘國威到庭執行職務。
中      華      民      國      九十      年      五    月    三十一    日
                                      臺灣屏東地方法院刑事第三庭
                                          審判長法  官  黃國永
                                                法  官  陳姵君
                                                法  官  余德正
右正本證明與原本無異。
對於本判決如有不服應於收受送達後十日內向本院提出上訴書狀上訴於台灣高等法院
高雄分院並按他造當事人之人數附具繕本。
                                                書記官  曾文玲
中      華      民      國      九十      年      五    月    三十一    日
附錄本判決論罪之法條：
刑法第一百八十五條之三
服用毒品、麻醉藥品、酒類或其他相類之物，不能安全駕駛動力交通工具而駕駛者，
處一年以下有期徒刑、拘役或三萬元以下罰金。
刑法二百七十六條第一項
因過失致人於死者，處二年以下有期徒刑、拘役或二千元以下罰金。


司法院資訊處製作；財團法人民間司法改革基金會備份。
